臺灣士林地方法院刑事判決　　　　　　　　　　　　　九十一年度訴字第三號
　　公　訴　人　臺灣士林地方法院檢察署檢察官
　　被　　　告　甲○○
右列被告因違反毒品危害防制條例案件，經檢察官提起公訴（九十一年度毒偵字第六
七號、第三三０號），本院判決如左：
    主  文
甲○○連續施用第一級毒品，累犯，處有期徒刑捌月。扣案之摻有第一級毒品海洛因
之香煙壹支及第一級毒品海洛因壹包〔驗餘淨重零點零伍公克（包裝重零點壹柒公克
）〕均沒收銷燬之。
    事  實
一、甲○○曾於民國八十六年間因遺棄屍體案件，經本院判處有期徒刑八月，並經臺
    灣高等法院判決上訴駁回確定，於八十八年十一月二十一日執行完畢；於八十六
    年間另因施用毒品案件，經本院裁定送觀察、勒戒後，認無繼續施用毒品之傾向
    ，由本院於八十七年十二月十八日以八十六年度訴字第一一八五號刑事案件判決
    免刑確定。詎甲○○仍不思省悟，又基於概括之犯意，自九十年十二月二十二日
    晚間某時起至九十一年三月三日晚間八時許止，在臺北市士林區○○○路○段九
    三巷二五號一樓之住處內，以針筒注射或將毒品摻在香煙內以吸煙之方式，連續
    施用第一級毒品海洛因多次。嗣先於九十一年一月一日中午十二時許，在上開住
    處前為警查獲，並扣得其所有供己施用之摻有第一級毒品海洛因之香煙一支；其
    後於九十一年三月四日上午十時十五分許，在臺北市士林區○○○路○段九三巷
    二十號一樓前再次為警查獲，並扣得其所有供己施用之第一級毒品海洛因一包〔
    驗餘淨重０．０五公克（包裝重０．一七公克）〕及尚未拆封使用過之注射針筒
    一支。甲○○並經本院以九十一年度毒聲字第二五０號裁定送觀察、勒戒後，有
    繼續施用毒品之傾向。
二、案經臺北市政府警察局士林分局報請臺灣士林地方法院檢察署檢察官偵查起訴。
    理  由
一、右揭事實，業據被告甲○○於本院審理中坦承不諱（見本院九十一年七月二日審
    判筆錄），並有前揭摻有第一級毒品海洛因之香煙一支（業經國防部憲兵司令部
    刑事鑑識中心鑑驗無訛，見該中心出具之九十一年三月一日91綱得字第０二四五
    三號鑑驗通知書）及第一級毒品海洛因一包〔驗餘淨重０．０五公克（包裝重０
    ．一七公克），見卷附之法務部調查局鑑定通知書一紙〕扣案可資佐證，且被告
    於九十一年一月一日中午十二時許為警查獲後所採集之尿液，經送請初驗及複驗
    結果，均檢出有嗎啡陽性反應（按施用海洛因者，經人體代謝作用後呈嗎啡陽性
    反應），有臺北市立療養院煙毒尿液檢驗報告書及國防部憲兵司令部刑事鑑識中
    心九十一年三月一日91綱得字第０二四五三號鑑驗通知書各一紙附卷可稽，足徵
    被告前開施用毒品之自白與事實相符，堪予採信。按施用毒品經觀察勒戒後，無
    繼續施用毒品傾向者，由檢察官為不起訴處分（毒品危害防制條例修正施行前繫
    屬於法院之案件，於修正施行後，審判中之案件，由法院依修正後之規定處理之
    ，依修正後之規定應為不起訴之處分者，法院應為免刑之判決，毒品危害防制條
    例第二十條第二項前段、第三十五條第三款參照）後，五年內再犯施用毒品罪，
    經觀察、勒戒後，認有繼續施用毒品之傾向或三犯以上者，除應由檢察官聲請法
    院裁定先令入戒治處所施以強制戒治外，並應進入訴訟程序審理，毒品危害防制
    條例第二十條第三項定有明文，本件被告前於八十六年間因施用毒品案件，經本
    院裁定送觀察、勒戒後，認無繼續施用毒品之傾向，由本院於八十七年十二月八
    日以八十六年度訴字第一一八五號刑事案件判決免刑確定，有臺灣高等法院被告
    全國前案紀錄表及本院上開八十六年度訴字第一一八五號刑事判決書各一份在卷
    可憑；且被告於五年內再犯本件毒品危害防制條例第十條第一項之施用第一級毒
    品罪，經本院以九十一年度毒聲字第二五０號裁定送觀察、勒戒後，認有繼續施
    用毒品傾向，亦有本院九十一年度毒聲字第二五０號刑事裁定書影本及臺灣士林
    看守所九十一年三月十二日士所戒字第０九一０００一一七七號函附之「有繼續
    施用毒品傾向證明書」一份在卷可參，從而被告於五年內再犯施用毒品罪，經觀
    察、勒戒後，又有繼續施用毒品之傾向，自應依法論科。綜上所述，本件事證明
    確，被告犯行洵堪認定。
二、核被告所為，係犯毒品危害防制條例第十條第一項之施用第一級毒品罪，被告施
    用第一級毒品海洛因前後之持有第一級毒品海洛因之低度行為，應為施用之高度
    行為所吸收，不另論罪。又被告先後多次施用第一級毒品海洛因之犯行，時間緊
    接，所犯犯罪構成要件相同之罪名，顯係基於概括犯意反覆為之，應依刑法第五
    十六條連續犯之規定，論以一罪，並加重其刑；再查被告有如事實欄所述之犯罪
    科刑及執行完畢紀錄，有臺灣高等法院被告全國前案紀錄表在卷可按，其受有期
    徒刑執行完畢後，於五年之內，再犯有期徒刑以上之本罪，為累犯，應依刑法第
    四十七條之規定加重其刑，並與前揭連續犯加重部分，遞加重之。本件檢察官於
    起訴書中雖僅敘及被告分別於九十一年一月一日為警查獲後採尿時往前回溯二十
    四小時內之某時及同年三月一、二日之某時，先後二次施用第一級毒品海洛因，
    固有未洽，惟蒞庭實行公訴之檢察官，於蒞庭實行公訴時及所提出之論告書中均
    已更正被告連續多次施用第一級毒品海洛因之時間為如事實欄所述，且更正之部
    分與起訴書所載之犯罪事實，具有連續犯之裁判上一罪關係，為起訴效力所及，
    基於審判不可分及檢察一體之原則，本院自應就更正之部分併予審究，附此敘明
    。爰審酌被告之素行，其前已曾因施用毒品案件，經送觀察、勒戒，仍不知戒絕
    ，復再觸犯本件犯行，且經警先後查獲二次，顯示其定力不足、意志不堅、易受
    外界誘惑，原不宜寬縱，惟念其坦承犯行，悔意甚殷，態度良好等一切情狀，量
    處如主文所示之刑，以示懲儆。扣案之摻有第一級毒品海洛因之香煙一支（毒品
    與香煙已無從析離）及第一級毒品海洛因一包〔驗餘淨重０．０五公克（包裝重
    ０．一七公克）〕，均係本件查獲之毒品，應依毒品危害防制條例第十八條第一
    項前段之規定，宣告沒收銷燬之；至扣案之尚未拆封使用過之注射針筒一支，非
    違禁物，亦非被告曾供作犯罪所用之物，自不得併予宣告沒收。
據上論斷，應依刑事訴訟法第二百九十九條第一項前段，毒品危害防制條例第十條第
一項、第十八條第一項前段、第二十條第三項前段，刑法第十一條、第五十六條、第
四十七條，判決如主文。
本案經檢察官譚德周到庭執行職務。
中      華      民      國    九十一    年      七      月    二十三    日
                                    臺灣士林地方法院刑事第三庭
                                        法  官  曾  家  貽
右正本證明與原本無異。
如不服本判決，應於判決送達後十日內向本院提出上訴狀( 應附繕本 )，上訴於
臺灣高等法院。
                                        書記官  陳  玉  珍
中      華      民      國    九十一    年      七      月    二十五    日
附論罪科刑依據之法條：
毒品危害防制條例第十條第一項：
施用第一級毒品者，處六月以上五年以下有期徒刑。
